【裁判字號】    98,易,202
【裁判日期】    980515
【裁判案由】    違反家庭暴力防治法
【裁判全文】
臺灣彰化地方法院刑事判決               98年度易字第202號
公  訴  人  臺灣彰化地方法院檢察署檢察官
被      告  甲○○
上列被告因違反家庭暴力防治法案件，經檢察官提起公訴（98年
度偵字第1424號），本院判決如下：
    主  文
甲○○違反法院依家庭暴力防治法第十四條第一項第一款、第二
款所為禁止實施精神上不法侵害、禁止為騷擾行為之民事通常保
護令裁定，累犯，處拘役拾日，如易科罰金，以新臺幣壹仟元
折算壹日。
    犯罪事實
一、甲○○與丁○○於民國（下同）70年1 月27日結婚，生育一
    子三女，因夫妻感情不睦，甲○○多次施用家庭暴力，丁○○曾經多次經由本院核發保護令。其因違反家庭暴力防治法
    案件，先後經本院以90年度易字第1122號判處有期徒刑6 月
    ，及以90年度易字第1645號判處有期徒刑7 月，繼又裁定其
    應執行刑為有期徒刑11月確定，經入獄服刑，業於91年9 月
    25日執行完畢。復因違反保護令罪，經本院以95年度易字第
    965 號判決處有期徒刑5 月、6 月，定應執行刑1 年2 月確
    定，後獲減刑並定應執行有期徒刑7 月，已於96年11月7 日
    執行完畢。
二、甲○○與丁○○於93 年1月19日離婚，惟因無力購買或承租
    新房屋，兩人仍同住在彰化縣花壇鄉○○村○○街6 巷1 號
    住處。甲○○於97年7 月7 日再度實施家暴力行為，經丁○○聲請並獲本院准予核發97年度家護字第481 號民事通常保
    護令，命甲○○不得對於丁○○實施身體或精神上不法侵害
    之行為，且不得直接或間接對於丁○○為騷擾之行為，有效
    期間為1 年，該保護令已於97年8 月28日送達由甲○○親自
    簽收。甲○○長期無業在家，惟其未能體諒丁○○需做生意
    以維持家計之辛勞，竟又基於騷擾丁○○之單一犯意，自98
    年1 月下旬某日起至同年2 月5 日止，約有1 個星期之期間
    ，凡丁○○在家之時，即不斷要求丁○○陪同其北上和家人
    討論財產分配事宜，丁○○雖明確表達拒絕之意，甲○○仍
    緊跟在丁○○身邊叨擾不休，妨害丁○○做生意之準備工作
    及正常休憩，對於丁○○施以精神上不法侵害及騷擾。直至
    98 年2月5 日下午2 時40分許，丁○○因不耐甲○○連日之
    侵擾而與其爭吵，甲○○即告之「沒事害我被關兩次，如果
    以我以前的個性，早就拿刀殺你」等語，其二人之女兒乙○○在場聽聞此言，因恐發生事端，乃報警處理。
三、案經丁○○訴由彰化縣警察局彰化分局報請台灣彰化地方法
    院檢察署檢察官偵查起訴。
    理  由
一、訊據被告甲○○固不否認於98年2 月5 日曾要求告訴人丁○○陪同其北上與家人討論財產分配事宜，惟矢口否認有任何
    實施騷擾之情事，辯稱：伊只是在找告訴人商量，提到以前
    的個性如何，只是打個比喻，比較自己現在與以前的個性不
    同，沒有其他意思云云。惟查：被告於其女乙○○報案前之
    1 個星期內，為了要求告訴人丁○○陪其北上分配財產，凡
    告訴人丁○○在家之時間，即尾隨在告訴人丁○○身旁，持
    續以言語騷擾丁○○，無視於丁○○為維持家計而須從事營
    業準備之工作，及須有適當之休息等情，業據告訴人丁○○
    、證人乙○○到庭具結證述在卷，證人乙○○並表示：聽到
    被告說「按照我以前的個性，我早就拿刀殺你」時，多少還
    是會害，因為被告以前會動手打告訴人丁○○，拿不到錢就
    會亂，甚至到做生意的地方去砸攤子等語（本院98年5 月1
    日審理筆錄參照）。被告雖聲請傳訊其子丙○○到庭證明其
    只是在與告訴人商量分財產之事，不是在騷擾，惟證人丙○○於本院審理時具結陳稱：「這應該已經算騷擾了，因為當
    時我媽媽有跟被告說他們已經離婚了，分財產的事跟她就沒
    有關係了，如果被告只唸一下還可以，但那整個禮拜從早到
    晚被告都一直講，當然會很煩」等語（同上筆錄參照）。衡
    以證人黃婉倫、丙○○均為被告之女，應無任意攀誣被告之
    虞，其等證詞應可採信，足認被告所辯不足採信。至被告已
    收受97年度家護字第481 號民事通常保護令，且知悉保護令
    之內容等情，除經被告坦承在卷外，並經本院依職權調取上
    開民事通常保護令卷宗查核無訛。綜上，本案事證明確，被
    告犯行堪以認定。
二、按依家庭暴力防治法第二條第1 款、第3 款分別規定：家庭
    暴力：指家庭成員間實施身體或精神上不法侵害之行為；騷
    擾：指任何打擾、警告、嘲弄或辱罵他人之言語、動作或製
    造使人心生畏怖情境之行為。故核被告持續1 星期對於已無
    婚姻關係之告訴人叨擾不休，妨害告訴人正常工作及休憩之
    所為，係犯家庭暴力防治法第61條第1 款、第2 之違反保護
    令罪。被告在上開期間內，跟隨在告訴人丁○○身旁施以精
    神上不法侵害，打擾告訴人丁○○之工作及生活，目的相同
    ，行為密接，社會評價上足以認為係出於單一犯意接續實施
    ，應認係單純一罪。起訴書雖僅記載被告於98年2 月5 日下
    午2 時40分許，對告訴人丁○○表示「沒事害我被關兩次，
    如果以我以前的個性，早就拿刀殺你」等語之部分，而未敘
    明整星期騷擾之過程，惟此部分與起訴書所載部分，既有裁
    判上一罪之關係，本院自應全部審究。再查被告曾有多次違
    反保護令遭判處有期徒刑之前案紀錄，並經執行完畢（詳如
    犯罪事實欄第一段所載），有台灣高等法院被告全國前案紀
    錄表在卷可稽，其於有期徒刑執行完畢五年內，再犯本件有
    期徒刑以上之罪，為累犯，應依法加重其刑。爰審酌被告平
    日失業在家，未能慮念前妻賺錢持家之辛勞，僅為了家族財
    產分配之事，而持續騷擾已無婚姻關係之告訴人，且否認犯
    行，態度欠佳，並審酌量其智識程度、犯罪之動機、目的、
    手段、所生之危害等一切情狀，量處如主文所示之刑，並諭
    知易科罰金之折算標準，以示懲戒。
據上論斷，應依刑事訴訟法第299 條第1 項前段，家庭暴力防治
法第61條第1 款、第2 款，刑法第11條前段、第41條第1 項前段
、第74條第1 項第1 款，判決如主文。
本案經檢察官賴志盛到庭執行職務。
中    華    民    國    98    年    5     月    15    日
                  刑事第七庭      法  官  黃玉齡
以上正本證明與原本無異。
如不服本判決，應於收受判決後10日內向本院提出上訴書狀，並
應敘述具體理由；其未敘述上訴理由者，應於上訴期間屆滿後20
日內向本院補提理由書（均須按他造當事人之人數附繕本「切勿
逕送上級法院」）。
告訴人或被害人對於判決如有不服具備理由請求檢察官上訴者，
其上訴期間之計算係以檢察官收受判決正本之日期為準。
中    華    民    國    98    年    5     月    15    日
                                   書記官 黃鏽金
附錄論罪科刑法條：
家庭暴力防治法第61條
違反法院依第14條第1 項、第16條第3 項所為之下列裁定者，為
本法所稱違反保護令罪，處3 年以下有期徒刑、拘役或科或併科
新臺幣10萬元以下罰金：
一、禁止實施家庭暴力。
二、禁止騷擾、接觸、跟蹤、通話、通信或其他非必要之聯絡行為。
三、遷出住居所。
四、遠離住居所、工作場所、學校或其他特定場所。
五、完成加害人處遇計畫。


司法院資訊處製作；財團法人民間司法改革基金會備份。
